【裁判字號】    96,訴,4174
【裁判日期】    970229
【裁判案由】    毒品危害防制條例
【裁判全文】
臺灣板橋地方法院刑事判決              96年度訴字第4174號
公  訴  人  臺灣板橋地方法院檢察署檢察官
被      告  甲○○
上列被告因違反毒品危害防制條例案件，經檢察官提起公訴（96
年度毒偵字第8130號、96年度毒偵字第8255號），本院受理後被
告為有罪之陳述，經合議庭裁定由受命法官獨任進行簡式審判程
序，判決如下：
    主  文
甲○○施用第一級毒品，累犯，處有期徒刑捌月；又施用第一級
毒品，累犯，處有期徒刑捌月。應執行有期徒刑壹年貳月。
    事  實
一、甲○○前於民國92年間因施用毒品案件，經本院以92年度毒
    聲字第2932號裁定送觀察、勒戒後，認有繼續施用毒品之傾
    向，再經本院以92年度毒聲字第3255號裁定令入戒治處所施
    以強制戒治一年，嗣本院以93年度毒聲字第658 號裁定停止
    戒治所餘戒治期間付保護管束，於93年10月17日保護管束期
    滿，經臺灣板橋地方法院檢察署檢察官於93年12月20日以93
    年度戒毒偵字第424 號為不起訴處分確定。又於94年間犯竊
    盜罪，經本院於94年8 月30日以94年度易字第779 號判處有
    期徒刑一年二月，於94年9 月23日確定；又於同年間因施用
    毒品案件，經本院於94年8 月16日以94年度訴字第1470號判
    處有期徒刑一年，於94年11月7 日確定，上開兩案罪刑，再
    經本院以94年度聲字第2923號裁定應執行有期徒刑二年確定
    ，於96年2 月16日假釋出監並付保護管束，迄96年4 月24日
    縮刑期滿假釋未經撤銷以已執行論（構成累犯）。甲○○又
    於96年間因施用毒品案件，經本院於96年9 月14日以96年度
    訴字第2814號判處有期徒刑八月，於96年10月8 日確定，於
    97年1 月23日入監，現尚執行中。猶不知悔改，復基於施用
    第一級毒品海洛因之犯意，於(一)96年7 月18日晚上7 時許，
    在其位於臺北縣蘆洲市○○○路○ 段276 號4 樓住處內，以
    注射針筒注入體內之方式，施用第一級毒品海洛因一次，嗣
    於96年7 月18日晚上7 時55分許，在上址住處為警持搜索票
    進行搜索而查獲，且經警採尿驗悉；詎甲○○仍不知警惕，
    又另萌生施用第一級毒品海洛因之犯意，於(二)96年8 月27日
    下午5 時許，同在上址之住處內，再以注射針筒注入體內之
    方式，施用第一級毒品海洛因一次，嗣於96年8 月27日晚上
    9 時許，在臺北縣三重市○○路○ 段147 號為警查獲，且經
    警採尿驗悉。
二、案經臺北縣政府警察局、臺北縣政府警察局三重分局報請臺
    灣板橋地方法院檢察署檢察官偵查起訴，經本院合議庭裁定
    以簡式審判程序審理。
    理  由
一、訊據被告甲○○於本院審理時對其於上揭時、地分別施用第
    一級毒品海洛因各一次之犯行，業已坦承不諱，又被告經警
    詢問後所採集之尿液經送檢驗結果，呈施用第一級毒品海洛
    因之鴉片類藥物陽性反應，有臺灣檢驗科技股份有限公司於
    96年8 月1 日、96年9 月19日出具之濫用藥物尿液檢驗報告
    各一件附卷可稽。再者，前於92年間因施用毒品案件，經本
    院以92年度毒聲字第2932號裁定送觀察、勒戒後，認有繼續
    施用毒品之傾向，再經本院以92年度毒聲字第3255號裁定令
    入戒治處所施以強制戒治一年，嗣本院以93年度毒聲字第65
    8 號裁定停止戒治所餘戒治期間付保護管束，於93年10月17
    日保護管束期滿，經臺灣板橋地方法院檢察署檢察官於93年
    12月20日以93年度戒毒偵字第424 號為不起訴處分確定，有
    臺灣高等法院被告前案紀錄表附卷可參，是被告乃經強制戒
    治執行完畢釋放後，五年內再犯施用毒品之犯行，至為灼然
    。綜上，足認被告自白與事實相符，罪證明確，犯行洵堪認
    定。
二、查海洛因係毒品危害防制條例第2 條第2 項第1 款所列之第
    一級毒品。核被告所為，係犯毒品危害防制條例第10條第1
    項之施用第一級毒品罪。被告於施用毒品海洛因而持有該毒
    品之低度行為，應為施用之高度行為所吸收，不另論罪。再
    被告所犯上揭二次施用第一級毒品犯行，犯意各別，行為互
    殊，各具獨立性，應予分論併罰。查被告前於94年間犯竊盜
    罪，經本院於94年8 月30日以94年度易字第779 號判處有期
    徒刑一年二月，於94年9 月23日確定；又於同年間因施用毒
    品案件，經本院於94年8 月16日以94年度訴字第1470號判處
    有期徒刑一年，於94年11月7 日確定，上開兩案罪刑，再經
    本院以94年度聲字第2923號裁定應執行有期徒刑二年確定，
    於96年2 月16日假釋出監並付保護管束，迄96年4 月24日縮
    刑期滿假釋未經撤銷以已執行論，有臺灣高等法院被告前案
    紀錄表在卷可按，其於有期徒刑執行完畢後五年以內故意再
    犯本案之罪，係屬累犯，應依刑法第47條第1 項之規定加重
    其刑。爰審酌被告年值青壯，不思尋求正當之身心發展，前
    曾有毒品前科，仍不知警惕，竟又施用足以導致精神障礙、
    性格異常，甚至造成生命危險之毒品，戕害一己之身心健康
    ，對社會治安可能之危害程度非微，惟其於犯罪後尚能坦承
    犯行等一切情狀，分別量處如主文所示之刑，並依刑法第51
    條第5 款規定，定其應執行之刑，以示懲儆。
據上論斷，應依刑事訴訟法第273 條之1 第1 項、第299 條第1
項前段，毒品危害防制條例第10條第1 項，刑法第11條前段、第
47條第1 項、第51條第5 款，判決如主文。
本案經檢察官劉仕國到庭執行職務
中    華    民    國    97    年    2     月    29    日
                  刑事第一庭    法  官  張江澤
以上正本證明與原本無異。
如不服本判決，應於判決送達後10日內，向本院提出上訴狀。
                                書記官  林怡秀
中    華    民    國    97    年    2     月    29    日
附錄本案論罪科刑法條全文：
毒品危害防制條例第10條
施用第一級毒品者，處六月以上五年以下有期徒刑。
施用第二級毒品者，處三年以下有期徒刑。


司法院資訊處製作；財團法人民間司法改革基金會備份。
